【裁判字號】    97,簡上,465
【裁判日期】    970826
【裁判案由】    竊盜
【裁判全文】
臺灣桃園地方法院刑事判決             97年度簡上字第465號
公  訴  人  臺灣桃園地方法院檢察署檢察官
上  訴  人  乙○○
即  被  告
上列上訴人因竊盜案件，不服本院簡易庭於民國97年5 月16日所
為之97年度桃簡字第1351號刑事簡易判決（原檢察官聲請簡易判
決處刑案號：97年度偵字第4819號），提起上訴，本院管轄之第
二審合議庭判決如下：
    主  文
上訴駁回。
    事  實
一、乙○○意圖為自己不法之所有，於民國97年2月12日凌晨2時
    2 分許，騎乘車號272 —BTT 號機車前往桃園縣八德市○○
    路222 號之「OK便利超商」，進入店內，藉口行動電話沒電
    ，向店員甲○○借用行動電話撥打，並於甲○○協助將自己
    之SIM 卡裝入甲○○之行動電話而不注意之際，基於單一竊
    盜之接續犯意，以徒手方式竊取該「OK便利超商」所有之白
    長壽短煙2 包裝1 盒、青箭口香糖1 包、長壽煙7 號3 包裝
    1 盒（共價值新台幣244 元）得手，然為店員甲○○察覺有
    異，遂藉口購物未帶現金需提領而離去。嗣因甲○○發現櫃
    檯香煙及口香糖均有短少，經調閱監視器後得悉係乙○○所
    為，迨乙○○於同日凌晨5 時許，再次進入上開超商，甲○
    ○隨即向警方報案後查獲，並經乙○○同意於其所使用之前
    開機車置物箱內扣得上開失竊物品。
二、案經桃園縣政府警察局八德分局報請臺灣桃園地方法院檢察
    署檢察官偵查後聲請以簡易判決處刑。
    理  由
一、訊據被告乙○○於檢察官訊問及本院審理時矢口否認有何竊
    盜犯行，辯稱：97年2 月12日凌晨2 時許，伊有去桃園縣八
    德市○○路222 號之「OK便利商店」，但伊並沒有竊取香菸
    或口香糖，伊車上查到之香菸並沒有「OK便利商店」之標籤
    ，伊是當日去朋友家拜年途中，在其他便利商店所購得，至
    於查獲之口香糖則是當日稍早在該家便利商店所購得，是要
    自己吃的云云。經查：
  (一)證人甲○○於本院審理時結證稱：「97年2 月12日凌晨2 時
    許左右，被告來跟我借手機，第一次來的時候他穿著雨衣，
    他說他的手機沒電，說要我幫他把他的SIM 卡裝在我的手機
    上。因為我在收銀機旁邊低頭替他裝，香煙及口香糖就放在
    我們收銀櫃台的前方，結果他趁我裝的時候，拿了我們店裡
    的香煙及口香糖，我當時聽到一把抓到口香糖之塑膠袋包裝
    的聲音，我一抬頭看，被告就把4 、5 包口香糖丟在桌上，
    說他要買，後來他就拿出他的皮夾，他說裡面沒錢，就說要
    去拿錢，出去之後我覺得他怪怪的，就馬上去調閱監視錄影
    帶，我從畫面中看到被告趁我低頭裝卡片的時候，把香菸拿
    起來放在櫃台前方下面的置物平台上，然後轉身，我看到被
    告有一個放到雨衣口袋裡面的動作，且從畫面上我看到櫃台
    上的香煙不見了。被告應該是先拿香菸，再拿口香糖」、「
    」、「之後快凌晨5 點的時候，被告又來店裡，我就認出是
    他，我就跟他說請他等一下，我要請我們店長來一下，我沒
    有指明說他有偷竊，後來店長就來，當時我們本來覺得是小
    事情，但是被告否認偷竊，態度不好，我們就報警處理，警
    方來了之後，就在被告的機車裡面搜到香煙，還有1 包口香
    糖。至於我知道那是我們店裡失竊之香菸是因為那個短的白
    長壽兩包裝是我們OK系列便利商店才有的促銷包裝，而且從
    監視畫面當中，看到被告的動作完了之後，擺放香煙的位置
    就空出來了。而香菸不會貼『OK便利商店』之價格標籤，因
    為香煙都是刷條碼。」、「至於被告說口香糖1 包是他買的
    ，但是第一次被告沒有在我們店裡面買東西，第二次他買了
    飲料。當時被告的精神狀況意識清楚，但是態度不佳。」、
    「當時我能確定監視器畫面中之人就是被告是因為我有看到
    被告的臉，而且被告之手指上有戴著一個很特別的戒指，第
    二次來的時候手上戴著同樣的戒指。」、「卷附照片中長壽
    七號的香煙應該也是OK便利商店獨有的包裝」、「被告打完
    電話，把電話還我之後，我要拆下他的SIM 卡的時候，被告
    才有抓口香糖的事情。」、「我於警詢時所述我們店裡失竊
    的東西有長壽七號及白長壽菸兩包，並在贓物領據中簽名，
    當時案發較近，所述記憶應較清楚。」、「被告第一次有穿
    雨衣，第二次沒有。」等語明確（見97年度簡上字第465 號
    卷第31至38頁），核與其於警詢、偵訊中所述大致相符。
  (二)又至現場查獲之員警張永生亦於本院審理時證述：「我到場
    處理時，店員甲○○及店長已經制住被告，我跟證人甲○○
    去看監視器，我看到被告的穿著及他手上的手錶，跟監視畫
    面上的人的穿著及手錶一模一樣。然後我就請被告打開機車
    置物箱，發現機車裡面的東西跟監視畫面裡面遺失的東西符
    合，我們就請被告回派出所。」、「（檢察官問：你如何發
    現被告機車裡面的物品跟監視畫面裡面的物品吻合？）因為
    我有看監視器畫面，香菸是兩包裝的，包裝很特別。而且同
    類商品在架上還有1 包，兩個是相同的。（問：被告被帶去
    派出所之後，對於本件做何表示？）我問被告有無去過那個
    超商，被告說沒有去過，後來又改口說去過也不能證明他有
    偷東西。（檢察官問：當時被告承認還是否認？）都有，他
    講話顛三倒四。（檢察官問：被告有無承認有借用手機？）
    後來有承認。」、「我們到現場的時候，被告是穿深灰色夾
    克，錄影畫面中看到的人也是穿深灰色的夾克。」等語明確
    （見同上卷第35至37頁），所述亦與證人甲○○所證相符。
  (三)雖被告矢口否認有何竊盜犯行，然由證人甲○○明確證稱發
    現被告在向其借用手機而趁甲○○協助裝拆SIM 卡時，有抓
    取口香糖之情形，並清點該便利商店櫃臺上之口香糖、香菸
    之數目確實減少，故隨即檢視監視錄影畫面，畫面中確有疑
    似被告之人有竊取桌上商品之畫面，而被告再度到該便利商
    店時，所戴之戒指、手錶與穿著衣物均與畫面中之人一致，
    又被告於凌晨二時許至該便利商店時並沒有購買口香糖或香
    菸等節，對照證人張永生證稱在被告騎乘機車之置物箱內查
    獲有兩包及三包裝之香菸各一包及貼有OK便利商店標籤之口
    香糖，核與證人甲○○所述該店對口香糖貼有價格標籤，對
    香菸沒有貼，而該香菸包裝又屬OK便利商店專屬之包裝之情
    一致，應堪認定被告確為畫面中竊取該店櫃臺上香菸及口香
    糖之人。雖被告空言否認有何竊盜犯行，然其所辯於凌晨時
    分買香菸要去找朋友拜年，實啟人疑竇；又被告若需買禮品
    拜年，何須大費周章來去多間便利商店購買而不一次買齊？
    亦非合常理；況被告於警詢時曾自承當時有從店內之架上偷
    取口香糖，又稱拿取口香糖後忘記未付錢云云（詳偵卷第9
    頁），與其後來辯稱口香糖係在該店買得全然迥異，顯為圖
    卸避飾，而臨訟編纂矛盾之詞，不足採信。本件被告竊盜犯
    行尚有八德分局四維派出所贓物領據、八德分局扣押筆錄、
    扣押物品目錄表、上開店內物品陳列情形照片、被告車內取
    出贓物照片、監視器翻拍照片及贓物照片等在卷可稽（見偵
    卷第13至25頁）。
  (四)綜上所述，被告上開所辯，均為卸責之詞，不足採信。本件
    事證已經明確，被告上揭犯行足可認定，應依法論科。
二、核被告乙○○所為，係犯刑法第320 條第1 項之竊盜罪。被
    告竊取上開口香糖1 包、白長壽短煙2 包裝1 盒、長壽煙7
    號3 包裝1 盒之行為，各該行為均係基於同一竊盜犯意之各
    個舉動，各行為之獨立性極為薄弱，依一般社會健全觀念難
    以強行分離，均屬竊盜行為之一部份，係行為接續而完成整
    個犯罪，顯基於單一犯意接續所為，應包括於一行為予以評
    價，為接續犯，應論以實質上一罪。原審以被告上揭罪證明
    確，適用刑事訴訟法第449 條第1 項、第454 條第2 項、刑
    法第320 條第1 項、第41條第1 項前段、刑法施行法第1條
    之1 第1 項、第2 項前段，並審酌被告因一時貪念，竊取他
    人財物，犯行非是，且念其竊取不久即遭查獲，並起獲贓物
    由被害人領回，犯罪所生危害程度不大，犯後態度尚稱良好
    等一切情狀，量處被告拘役10日及諭知易科罰金之折算標準
    ，其認事用法均無不合，量刑亦屬妥適，應予維持。被告仍
    執陳詞否認犯行，要無可採，其提起本件上訴，指摘原判決
    不當，為無理由，應予駁回。
據上論斷，應依刑事訴訟法第455 條之1 第1 項、第3 項、第36
8 條，判決如主文。
本案經檢察官邱文中到庭執行職務。
中    華    民    國    97    年    8     月   26     日
                  刑事第五庭  審判長法  官  潘政宏
                                    法  官  陳月雯
                                    法  官  楊晴翔
以上正本證明與原本無異。
不得上訴。
                                    書記官  范升福
中    華    民    國    97    年    8     月    26    日
附本件論罪科刑依據之法條：
中華民國刑法第320條第1項
意圖為自己或第三人不法之所有，而竊取他人之動產者，為竊盜
罪，處5 年以下有期徒刑、拘役或5 百元以下罰金（罰金部分，
已依刑法施行法第1 條之1 第1 項、第2 項前段規定，貨幣單位
變更為新臺幣且金額提高為30倍）。


司法院資訊處製作；財團法人民間司法改革基金會備份。
